【裁判字號】    92,抗,58
【裁判日期】    920318
【裁判案由】    聲請撤銷緩刑
【裁判全文】
臺灣高等法院臺南分院刑事裁定              九十二年度抗字第五八號        Ｇ
      抗  告  人  甲  ○  ○
右列抗告人因聲請撤銷緩刑案件，不服臺灣嘉義地方法院中華民國九十二年一月十五
日裁定（九十二年度撤緩字第三號）提起抗告，本院裁定如左：
      主      文
抗告駁回。
      理      由
一、本件抗告意旨略以：原裁定以抗告人因犯過失致死罪判處有期徒刑十月、公共危
    險罪判處有期徒刑七月，應執行有期徒刑一年二月，緩刑五年，然抗告人並未因
    公共危險罪判處有期徒刑七月，亦未受執行有期徒刑一年二月之宣告，裁定顯然
    錯誤。檢察官聲請撤銷抗告人緩刑宣告，其所憑依據，乃以刑法第七十五條第一
    項第一款，然抗告人並未受有期徒刑之宣告，依法不得撤銷抗告人緩刑宣告，原
    審更不應訴外裁判，另以保安處分執行法第七十四條之二第一款規定撤銷抗告人
    緩刑宣告。又保安處分執行法第七十四條之二第一款規定：「保持善良品行，不
    得與素行不良之人往還。」抗告人並無與不良之人往還之事實，原裁定顯然不備
    理由，為此，請准將原裁定撤銷，以維抗告人權益云云。
二、原裁定以抗告人甲○○因犯過失致死等罪，前經臺灣臺南地方法院於九十年三月
    一日以九十年度交訴字第四六號就過失致死罪判處有期徒刑十月，緩刑四年，緩
    刑期內交付保護管束（原裁定誤寫及公共危險罪判處有期徒刑七月，應執行有期
    徒刑一年二月，緩刑五年，緩刑期內交付保護管束，嗣以裁定更正，並送達於抗
    告人），並於九十年三月三十日判決確定。而受刑人竟於緩刑期間即九十一年七
    月十三日，再犯毒品危害防制條例第十條第二項施用第二級毒品罪，經原裁定法
    院於九十一年十月三十日以九十一年度毒聲字第八一四號裁定送勒戒處所觀察、
    勒戒確定，認其行為已違反保安處分執行法第七十四條之二第一款規定，且情節
    重大，應依同法第七十四條之三第一項聲請將上述緩刑之宣告予以撤銷。並敘明
    聲請人認受刑人於緩刑期內更犯罪，受有期徒刑之宣告，而依刑法第七十五條第
    一項第一款，聲請撤銷緩刑，容有誤會，此有裁定二份卷可稽。
三、經查抗告人甲○○因犯過失致死等罪，前經臺灣臺南地方法院於九十年三月一日
    以九十年度交訴字第四六號就過失致死罪判處有期徒刑十月，緩刑四年，緩刑期
    內交付保護管束，並業於九十年三月三十日判決確定，有臺灣高等法院被告全國
    前案紀錄表在卷足憑。而受刑人竟於緩刑期間即九十一年七月十三日，再犯毒品
    危害防制條例第十條第二項之罪，經裁定法院於九十一年十月三十日以九十一年
    度毒聲字第八一四號裁定送勒戒處所觀察、勒戒確定，有該裁定附卷可佐。原審
    依據上開事證，並參酌觀護人簽報內容及檢附相關文件，認抗告人未保持善良品
    行，其行為已違反保安處分執行法第七十四條之二第一款規定，且情節重大，應
    依同法第七十四條之三第一項聲請將上述緩刑之宣告予以撤銷。並敘明聲請人誤
    引聲請撤銷緩刑條文，於法均無不合。抗告意旨，執以指摘原裁定不當，為無理
    由，應予駁回。
四、據上論斷，應依刑事訴訟法第四百十二條，裁定如主文。
中    華    民    國      九十二      年      三      月      十八      日
                                  臺灣高等法院臺南分院刑事第一庭
                                      審判長法官  茆    臺    雲
                                            法官  蔡    長    林
                                            法官  李    文    福
右正本證明與原本無異。
不得再抗告。
                                      法院書記官  李    良    倩
中    華    民    國      九十二      年      三      月      十八      日


司法院資訊處製作；財團法人民間司法改革基金會備份。
